臺灣高等法院民事裁定                 100年度抗字第1048號
抗  告  人  黃麗華
抗告人因與相對人彰化商業銀行股份有限公司間損害賠償等事件
，對於中華民國100年5月24日臺灣板橋地方法院100年度訴字第
787號所為裁定提起抗告，本院裁定如下：
    主  文
抗告駁回。
抗告訴訟費用由抗告人負擔。
    理  由
一、抗告意旨略以：抗告人現已尋獲曾於三重市○○街60號5樓
    住處法拍期間搬家時遺失之相關證物，並有人證，如經審酌
    ，可受有利裁定，依民事訴訟法第496條第1項第13款規定，
    提起再審之訴。又抗告人長期患有憂鬱症，98年7月間又遭
    歹徒搶劫，重要證件均失。待抗告人重新申請失業、無財產
    、中低收入戶等證明後，再向法院補正。抗告人確實生活困
    苦，無資力負擔訴訟費用，惟已聲請訴訟救助，爰提起抗告
    云云。
二、原裁定以：抗告人起訴未據繳納裁判費，而聲請訴訟救助，
    經原法院於民國100年4月25日裁定駁回其訴訟救助之聲請，
    並於同日裁定命其於收受送達後5日內補正應繳納之裁判費
    。惟抗告人未對駁回其訴訟救助之裁定提起抗告而已確定，
    且逾期迄未補正應繳納之裁判費，其訴顯難認為合法，應予
    駁回等語。
三、按提起民事訴訟，應依民事訴訟法第77條之13、第77條之14
    之規定繳納裁判費，此為必須具備之程式。次按起訴不合程
    式，經審判長定期間先命補正而未補正者，法院應以裁定駁
    回之，為民事訴訟法第249條第1項第6款所明定。
四、查，抗告人起訴未據繳納第一審裁判費，經原法院於100年4
    月25日以100年度訴字第787號裁定命其於收受送達後5日內
    補正，該裁定業於同年4月29日送達抗告人，有卷附送達證
    書可憑（見原法院卷第23頁）。抗告人固於100年4月21日具
    狀聲請訴訟救助，惟經原法院於100年4月25日以100年度救
    字第48號裁定駁回其聲請，因抗告人未提起抗告而告確定，
    此據本院核閱上開卷宗查明無訛。抗告人未依限補正繳納裁
    判費，其訴顯不合程式，原法院予以裁定駁回抗告人之訴，
    並無違誤。抗告人指摘原裁定不當，求予廢棄，為無理由，
    應予駁回。
五、據上論結，本件抗告為無理由，依民事訴訟法第495條之1第
    1項、第449條第1項、第95條、第78條，裁定如主文。
中    華    民    國   100    年    7     月    20    日
                    民事第一庭
                        審判長法  官  張耀彩
                              法  官  林金吾
                              法  官  盧彥如
正本係照原本作成。
本裁定除以適用法規顯有錯誤為理由外，不得再抗告。如提起再
抗告，應於收受後10日內委任律師為代理人向本院提出再抗告狀
。並繳納再抗告費新台幣1千元。
中    華    民    國   100    年    7     月    21    日
                              書記官  鄭兆璋